臺灣臺南地方法院臺南簡易庭民事裁定
110年度南簡字第780號
原      告  中國信託商業銀行股份有限公司


法定代理人  利明献  
訴訟代理人  洪敏智  
被      告  孟萍    
            孟莉    


上列當事人間代位請求分割遺產事件，本院裁定如下：  
    主  文
原告應於本裁定送達之翌日起五日內，補繳第一審裁判費新臺幣
柒仟肆佰捌拾元，逾期不補正，即駁回原告之訴。
    理  由
一、按提起民事訴訟，應依民事訴訟法第1編第3章第2節相關規
    定繳納裁判費，此為必須具備之程式。原告之訴，有起訴不
    合程式之情形者，法院應以裁定駁回之，但其情形可以補正
    者，審判長應定期間先命補正；上開規定於簡易訴訟程序亦
    有適用，同法第249條第1項第6款、第436條第2項分別定有
    明文。次按訴訟標的之價額，由法院核定，民事訴訟法第77
    條之1第1項亦有明文。又債權人代位債務人對於第三債務人
    起訴，代位權僅為債權人對於債務人與第三債務人間之權利
    義務關係，非構成訴訟標的之事項；計算其訴訟標的價額，
    應就債務人與第三債務人間之權利義務關係定之（最高法院
    93年度台抗字第696號裁定參照）。
二、經查，原告本於債權人之地位，代位債務人孟祥生請求分割
    其自被繼承人胡林色所繼承之遺產，而依原告民國110年7月
    27日民事聲請狀之附表（見本院卷第101頁），其請求代位
    分割被繼承人胡林色之遺產為如附表所示之土地、房屋（以
    下分別稱系爭土地、系爭房屋）、存款（合稱系爭遺產），
    訴訟標的價額應以被代位人孟祥生因分割系爭遺產所受利益
    之客觀價額為準。又系爭土地於原告起訴時之公告土地現值
    為每平方公尺新臺幣（下同）2萬9,800元，有土地登記第一
    類謄本附卷可參（見調解卷第71、75頁），以此為計算基準
    ，系爭土地價值為202萬6,400元、17萬8,800元（計算方式
    詳如附表）；而系爭房屋部分，依臺南市政府財政稅務局臺
    南分局110年6月22日南市財南字第1103215684號函及其檢附
    之房屋稅主檔查詢資料（見本院卷第43、45頁），現值為28
    萬9,300元；存款部分則為5,000元。再參以原告主張被代位
    人孟祥生之應繼分為3分之1（見本院卷第97頁民事聲請狀）
    ，被代位人孟祥生因分割系爭遺產所受利益之客觀價額為83
    萬3,167元（計算方式詳如附表），應徵收第一審裁判費9,1
    40元，扣除原告已繳納之1,660元，尚應補繳第一審裁判費7
    ,480元。茲依民事訴訟法第436條第2項、第249條第1項但書
    之規定，限原告於本裁定送達之翌日起5日內補繳，逾期不
    補正，即駁回原告之訴，特此裁定。
中　　華　　民　　國　　110 　年　　9 　　月　　24　　日
                  臺南簡易庭  法  官  陳尹捷
以上正本證明與原本無異。
如不服本裁定，應於裁定送達後10日內，以書狀向本院提出抗告
，並繳納抗告費新臺幣1,000元。
中　　華　　民　　國　　110 　年　　9 　　月　　24　　日
                              書記官　曾美滋
附表：元以下4捨5入
編 號 地　　號 面   積 (平方公尺) 每平方公尺之 公告土地現值 權利 範圍 不動產價值 依孟祥生應繼分比例1/3所計算其因分割所受利益之客觀價額 1 臺南市○區○○段0000000地號 68 29,800元 全部 2,026,400元 675,467元 2 臺南市○區○○段0000000地號 6 29,800元 全部 178,800元    59,600元 編 號 建　　號 門　　　　　　　牌  權利 範圍 不動產價值 依孟祥生應繼分比例1/3所計算其因分割所受利益之客觀價額  3 臺南市○區○○段00000○號  臺南市○區○○路○段000巷 00號  全部 289,300元 96,433元 編號 種　　類 金融機構名稱  權利範圍 金　額 依孟祥生應繼分比例1/3所計算其因分割所受利益之客觀價額 4 存款 有限責任臺南第三信用合作社  全部 5,000元 1,667元                                                               合計：833,167元